【裁判字號】    90,訴,262
【裁判日期】    900417
【裁判案由】    偽造文書
【裁判全文】
臺灣臺中地方法院刑事判決                            九十年度訴字第二六二號
    公  訴  人  台灣台中地方法院檢察署檢察官
    被      告  張鈺玫即子○○.
                酉○○
                戊○○
    右  一  人
    選任辯護人  林偉超
                己○○
                申○○
                未○○
                宙○○
                寅○○
                亥○○
                壬○○
                辰○○
右列被告等因偽造文書案件，經檢察官提起公訴（八十八年度偵字第一九一九九、一
九二００、一九二０一號），本院判決如左：
    主  文
張鈺玫即子○○共同行使偽造私文書，足以生損害於他人，處有期徒刑貳月，如易科
罰金，以佰元折算壹日，緩刑貳年。扣案如附表二編號一所示內容之在職証明書其
上服務單位「高笛貿易有限公司」之印文壹枚、負責人「徐永盛」之印文壹枚，均沒
收。
酉○○共同行使偽造私文書，足以生損害於他人，處有期徒刑月，如易科罰金，以
佰元折算壹日，緩刑貳年。扣案如附表二編號二所示內容之服務證明書、在職証明
書其上服務單位「天建企業有限公司」之印文共貳枚、負責人「江欽泉」之印文共
枚及署押壹枚，均沒收。
戊○○共同行使偽造私文書，足以生損害於他人，累犯，處有期徒刑月，如易科罰
金，以佰元折算壹日。扣案如附表二編號三所示內容之在職証明書其上服務單位「
德上建設股份有限公司」之印文壹枚、負責人「林銘淵」之印文壹枚，均沒收。
己○○共同行使偽造私文書，足以生損害於他人，處有期徒刑貳月，如易科罰金，以
佰元折算壹日，緩刑貳年。扣案如附表二編號四所示內容之服務證明書其上服務單
位「益笙彩藝股份有限公司」之印文壹枚、負責人「鄭益勝」之印文壹枚，均沒收。
申○○共同行使偽造私文書，足以生損害於他人，累犯，處有期徒刑月，如易科罰
金，以佰元折算壹日。扣案如附表二編號五所示內容之天達服務證明書其上公司名
稱「天達實業有限公司」之印文壹枚、負責人「陳金木」之印文壹枚，均沒收。
未○○共同行使偽造私文書，足以生損害於他人，處有期徒刑月，如易科罰金，以
佰元折算壹日，緩刑貳年。扣案如附表二編號六所示內容之服務證明書上服務單位
「全益工業社」之印文共貳枚、負責人「吳素琴」之印文貳枚及署押壹枚，均沒收。
宙○○共同行使偽造私文書，足以生損害於他人，處有期徒刑月，如易科罰金，以
佰元折算壹日，緩刑貳年。扣案如附表二編號七所示內容之服務證明書、在職證明
書其上服務單位「秋櫻貿易有限公司」之印文共貳枚、負責人「陳立民」之印文貳枚
及署押壹枚，均沒收。
寅○○共同行使偽造私文書，足以生損害於他人，處有期徒刑月，如易科罰金，以
佰元折算壹日，緩刑貳年。扣案如附表二編號八所示內容之在職證明書上服務單位
「瑞眾有限公司」之印文壹枚、負責人「林文龍」之印文壹枚，均沒收。
辰○○共同行使偽造私文書，足以生損害於他人，處有期徒刑月，如易科罰金，以
佰元折算壹日，緩刑貳年。扣案如附表二編號九所示內容之在職證明書上服務單位
「德登企業有限公司」之印文壹枚、負責人「朱智民」之印文壹枚，均沒收。
亥○○共同行使偽造私文書，足以生損害於他人，處有期徒刑月，如易科罰金，以
佰元折算壹日，緩刑貳年。扣案如附表二編號十所示內容之服務證明書、在職證明
書上服務單位「鴻運通信行」之印文共貳枚、負責人「林壽一」之印文共貳枚及署押
壹枚，均沒收。
壬○○共同行使偽造私文書，足以生損害於他人，處有期徒刑月，如易科罰金，以
佰元折算壹日，緩刑貳年。扣案如附表二編號十一所示內容之服務證明書、在職證
明書上服務單位「丸品設計工程股份有限公司」之印文貳枚、負責人「張茂坤」之印
文貳枚及署押壹枚，均沒收。
    事  實
一、申○○前曾於八十三年間因詐欺罪，經台灣高等法院判處有期徒刑八月確定，於
    八十六年十月十七日執行完畢；戊○○前曾於八十年間因麻醉藥品管理條例案件
    ，經最高法院判處有期徒刑五年六月確定，於八十六年一月七日執行完畢。
二、子○○即張鈺玫、酉○○、戊○○、己○○、申○○、未○○、宙○○、寅○○
    、辰○○、亥○○、張秋火等十一人（下稱子○○等十一人）因需現金使用，分
    別於八十七年五、六、七月間，因知臺中市○○路○段八十一號六樓Ｃ室中福興
    業有限公司（下稱中福公司）刊登代辦信用貸款之廣告，乃分別與中福公司之業
    務員（另案偵辦，各該承辦業務員姓名詳如附表一所示）接洽，惟子○○等十一
    人或因未任職，或因年收入太低，不符合銀行信用貸款之條件，而各業務員每辦
    成一件貸款，可向中福公司領取新台幣（下同）一萬五千元不等之佣金，有利可
    圖，子○○等十一人遂各別與承辦業務員（詳如附表一所示）基於偽造文書及意
    圖為自己不法所有之犯意聯絡，由各該承辦業務員提供年籍資料，經由同公司之
    業務員陳暐庭（原名陳思惠，另案由本院判處有期徒刑八月，緩刑三年）委請「
    林先生」之成年男子（真實姓名年籍不詳），在不詳時地偽造如附表一所示內容
    之財政部臺灣省中區國稅局各類所得扣繳暨免扣繳憑單（下稱扣繳憑單），及偽
    造附表一所示之申報單位及扣繳義務人之印章後，蓋用於附表二同編號所示內容
    之服務證明書或在職證明書上，並在附表二編號二、六、七、十、十一所示內之
    服務證明書或在職證明書上，偽造各該負責人之署押，而偽造子○○等十一人在
    該申報單位任職之服務證明書或在職證明書，再由子○○等十一人於如附表一所
    示之行使日期，在台中市第十一信用合作社（下稱十一信）專門委員巳○○或經
    理天○○前往中福公司核辦對保時，持上開偽造之扣繳憑單、服務證明書、在職
    證明書向十一信辦理「歡心理財」免保人消費性貸款三十萬元，而行使之，致十
    一信誤信其個人年所得、工作職位及職業符合貸款條件而陷於錯誤，均依該合作
    社歡心理財免保人消費性貸款辦法准予貸款三十萬元，並核撥完畢，足以生損害
    於附表一之申報單位（即服務單位）、扣繳義務人（即負責人）及十一信。子○○等十一人於借得三十萬元後，扣除各種費用外，尚需向中福公司購買每塔位約
    十二萬元不等之納骨塔，實得僅約十五萬元至二十餘萬元左右。迨於八十八年一
    月二十七日，經警在台中市○○路○段八一號六樓查獲中福公司涉嫌違反公司法
    罪嫌，再至十一信扣取借款人之擔保放款保管書件資料袋，共一千二百十一袋，
    始查悉上情。
二、案經臺中縣警察局烏日分局報請臺灣臺中地方法院檢察署檢察官偵查起訴。
    理  由
一、訊據被告子○○即張鈺玫、酉○○、戊○○、己○○、申○○、未○○、宙○○
    、寅○○、辰○○、亥○○、壬○○對於右揭時地分別透過中福公司業務員（各
    如附表一所載）向十一信辦理信用貸款三十萬元等情均自承在卷，且被告子○○
    即張鈺玫、酉○○、戊○○、己○○、申○○、未○○、宙○○、寅○○、辰○○、亥○○、壬○○於借貸時未在如附表二所示之服務單位上班等情坦承不諱，
    惟均辯稱：伊等因相信中福公司才會與十一信辦理信甪貸款，至於辦理信用貸款
    需要具備何種條件及提供何種證明資料，伊等均不知道，所需的表格也是業務員
    幫伊等填的，伊等只提供身分證及印章而已，伊等根本不知道中福公司會提供假
    的在職証明及扣繳憑單云云。惟查：
（一）被告子○○等十一等人於右揭時地向中福公司業務員洽借貸款，應知悉中福公
      司之業務員為其準備假造之扣繳憑單及服務（在職）證明書之情事，且係由各
      該借款人於對保時親自在扣繳憑單上蓋章，業據證人即中福公司業務員庚○○
      、卯○○、地○○、甲○○、乙○○、丁○○、午○○、癸○○、施欽水、宇
      ○○、丙○○、戌○○、許世豐等人於本院審理中證述明確，又被告子○○等
      十一人於辦理對保借款手續時，確曾親往，且均親自借款在「授信約定書」上
      簽名乙節，又為被告子○○等十一人所不否認，而證人丑○○（即中福公司業
      務員）更於本院審理中證稱：我們到公司，中福公司就說我們招攬客戶，我們
      公司有說六十分以上就可以不用買寶塔，如果沒有達到六十分，公司就會他們
      配合寶塔購買，客戶說沒有辦法達到，我們就會跟客戶說沒有關係，公司會幫
      忙提供補足客戶不足，所以客戶都是知道的等語，而前揭證人與被告等並無任
      何仇隙，且復具有共犯關係，猶為如此之陳述，其證詞自無虛構之動機存在，
      再參以被告子○○等十一人均無法達到十一信的貸款的標準始配合寶塔購買，
      既已無法達到貸款，配合寶塔購買即可達到標準購買，其理何在，雖至愚之人
      ，亦知事有奚翹，而被告子○○等十一人均有配合寶塔貸款，足徵被告確知中
      福公司所提供者假造之扣繳憑單及服務（在職）證明書之事無訛。
（二）再證人即台中市第十一信用合作社專門委員巳○○於臺灣臺中地方法院檢察署
      八十八年度偵字第七五一五號案件偵查供証稱：「他們（指借款人）在對保時
      ，才現場蓋上私章，表示他們所提出之資料真實」、「借款人都拿著（扣繳憑
      單）正本出來，讓我與影本核對相符後，才由他們自己或中福公司的人員蓋在
      其上」等語，有該訊問筆錄在卷可稽，復於本院審理中亦為相同之陳述；且證
      人天○○於八十九年六月八日本院八十九年訴緝字第五二０號審理時亦結證稱
      ：「現任台中市第十一信用合作社總社經理，我與巳○○互為授信或對保的工
      作，．．．詢問他們每月薪資、在公司的職位、公司成立多久等事項，徵信的
      資料我都會記錄在申請書上面或後面，被告回答的薪資資料都是大約的數字‧
      ‧‧我徵信的目的，主要是要求證他們是否確實在該公司上班。」等語，亦有
      本院八十九年度訴緝字第五二○號刑事判決書在卷可按。依上開二位證人證詞
      均可證明被告等於對保時，均已知有上開扣繳憑單及在職證明，否則如何依資
      料內容回答對保人員所詢問之諸如任職何公司、擔任之職位、每月薪資．．．
      等之問題。
（三）另證人陳思惠（後改名為陳暐庭）於臺灣臺中地方法院檢察署八十七年度偵字
      第二六四四八號案偵查中供稱：取得扣繳憑單之方法有二種，一種是向他人購
      買，一種是自己用手寫。向他人購買部分，每天都會有一個林先生打電話來問
      伊是否需要扣繳憑單，伊提供林先生資料後，林先生就會交給伊所需的扣繳憑
      單，至於扣繳憑單上之資料，有些是由熱河路分公司的同事冒充稅務員打電話
      去查詢的，有些是依據名片上的資料；自己用手寫部分，伊曾看過文心路的同
      事用手寫過等語（見八十七年度偵字第二六四四八號卷第七十頁至第七十二頁
      ，及八十八年度偵字第四五○○號起訴書）。又陳思惠嗣於八十九年七月二十
      七日本院八十九年度訴緝字第五二○號審理時結證稱：「我是中福公司的總機
      及業務員，我們在跟十一信辦理對保的時候，公司會提供一些假的工作證明及
      報稅資料，都是由業務員自己去設計提供，不一定是公司同意製作，對保之前
      都會跟貸款人說明這些是假的資料，跟他們套好，要他們配合，對保時貸款人
      應該都知道，因為還要辦理電話徵信，十一信也會詳細審核，沒有核准的也有
      很多。」等語，其證述內容與證人巳○○、天○○之證詞相符，是亦可證明被
      告等確實明知上開為偽造資料，並與中福公司之業務員配合以達獲得貸款之目
  的。此外，並有如附表（一）、（二）所示扣案之扣繳憑單及服務證明書（或
      在職證明書）、臺中市第十一信用合作社歡喜心理財免保人消費性貸款借款申
      請書、委託書、臺中市第十一信用合作社授信約定書、臺中市第十一信用合作
      社徵信報告表、臺中市第十一信用合作社消費性貸款個人信用等級評定表暨應
      檢附資料表附卷可證。
綜上所述，被告子○○等十一人前開所辯各語洵屬卸責之詞，要難採信。本案事證明
確，被告等人右揭犯行足堪認定。
二、查扣繳憑單係刑法第二百十條所稱之私文書；服務證明書及在職證明書則屬同法
    第二百十二條之特種文書；被告子○○等十一人為辦理信用貸款，行使偽造之扣
    繳憑單、服務證明書或在職證明書，自足以生損害於如附表之各申報單位（即服
    務單位）、各扣繳義務人及十一信貸款審核之正確性。核被告子○○等十一人所
    為，均係犯刑法第二百十六條、第二百十條行使偽造私文書罪，同法第二百十六
    條、第二百十二條之行使偽造特種文書罪及同法第三百三十九條第一項詐欺取財
    罪。被告等十一人因未任職，而不符合信用貸款之條件，以行使偽造私文書方式
    詐貸，亦有詐欺取財犯行，雖公訴人漏未論及，惟起訴事實已敘述，且本院認該
    部分與已起訴部分有方法結果之牽連關係，屬裁判上一罪，本院自得併予審酌，
    附此敘明。復查，一般之扣繳憑單固為申報單位所製作，記載扣繳義務人代為扣
    繳稅額及其給付之總額、淨額等資料，以憑向稅捐稽徵機關申報，惟本件偽造扣
    繳憑單之目的，僅在供辦理信用貸款時，作為個人所得能力之證明，所列申報單
    位或所得人並無同時持向財政部國稅局為虛偽申報之可能，自未使財政部國稅局
    對於各類所得扣繳暨免扣繳申報管理之正確性，受到任何損害或有損害之虞，尚
    難謂被告子○○等十一人此部份之行為有足以生損害於公眾之情形，併此敘明。
    被告子○○等十一人分別與附表一所載之承辦業務員間，具有犯意之聯絡與行為
    之分擔，均為共同正犯。至陳思惠、「林先生」與被告子○○等十一人未有任何
    接觸，難認被告子○○等十一人事前即知悉各業務員係經由陳思惠轉交「林先生
    」進行偽造，自不得認被告與陳思惠、「林先生」間，存有共犯之關係。又被告
    子○○等十一人偽造私文書及特種文書之低度行為，應各為行使之高度行為所吸
    收，均不另論罪。被告子○○等十一人同時地行使偽造私文書及行使偽造特種文
    書，係一行為觸犯數罪名，為想像競合犯，爰依刑法第五十五條前段規定，從較
    重之行使偽造私文書罪論處；又被告子○○等十一人所犯上開行使偽造私文書罪
    與詐欺取財罪間，有手段、目的之牽連關係，依刑法第五十五條後段規定從一重
    之刑法第二百十六條、第二百十條行使偽造文書罪處斷。又被告申○○前曾於八
    十三年間因詐欺罪，經台灣高等法院判處有期徒刑八月確定，於八十六年十月十
    七日執行完畢及被告戊○○前曾於八十年間因麻醉藥品管理條例案件，經最高法
    院判處有期徒刑五年六月確定，於八十六年一月七日執行完畢，各有臺灣臺中地
    方法院檢察署刑案資料查註紀錄表在卷可佐，其等二人於五年以內再犯本件有期
    徒刑以上之罪，均為累犯，均依刑法第四十七條規定加重其刑。爰審酌被告子○○等十一人因需用款項而向十一信借用款項，其借用款項亦需返還，又渠等因受
    中福公司詐騙該借得款項亦需購買靈骨塔，其實際借得款項亦不足三十萬元，惟
    被告等人為使銀行核准貸款，竟不惜以身試法，行使偽造之文書借貸，破壞社會
    金融交易安全及秩序，然念及被告等人因經濟困窘，始為此下策，又社會歷練不
    足，遭人唆使利用，其中被告子○○即張鈺玫甚已全數清償向十一信貸款之金額
    ，而被告己○○亦繳清部分款項，暨渠等犯罪之目的、手段，犯罪所生之危害、
    犯罪後之態度等一切情狀，各量處如主文所示之刑，並均依法諭知易科罰金之折
    算標準。又被告子○○、酉○○、己○○、未○○、宙○○、寅○○、辰○○、
    亥○○、壬○○等人，均未曾受有期徒刑以上刑之宣告，有臺灣臺中地方法院檢
    察署刑案資料查註紀錄表及臺灣高等法院被告全國前案紀錄表在卷可按，其等經
    此教訓，當知警惕而無再犯之虞，本院綜核各情，所宣告之刑，認以暫不執行為
    適當，併予宣告緩刑，以啟自新。
三、又按行為後法律有變更者，適用裁判時之法律。但裁判前之法律有利於行為人者
    ，適用最有利於行為人之法律，刑法第二條第一項定有明文；查刑法業經修正，
    並經總統於九十年一月十日公布施行，於同年月十二日生效，被告蔡長禮等十二
    人所犯上開罪行，依修正前刑法第四十一條之規定：「犯最重本刑為三年以下有
    期徒刑以下之刑之罪，而受六月以下有期徒刑或拘役之宣告，因身體、教育、職
    業、家庭之關係或其他正當事由，執行顯有困難者，得以一元以上三元以下折算
    一日，易科罰金。」而依修正後刑法第四十一條第一項前段規定：「犯最重本刑
    為五年以下有期徒刑以下之刑之罪，而受六個月以下有期徒刑或拘役之宣告，因
    身體、教育、職業、家庭之關係或其他正當事由，執行顯有困難者，得以一元以
    上三元以下折算一日，易科罰金。」是被告子○○等人十一人本件犯行經本院為
    六月以下有期徒刑、拘役之宣告，比較新舊法之適用結果，依修正前刑法之適用
    結果，則不得易科罰金，而依修正後刑法之適用結果，則得易科罰金，是以新法
    之適用結果較舊法有利於行為人，依刑法第二條第一項之規定，就被告子○○等
    十一人本件宣告刑，依修正後刑法第四十一條第一項前段之規定，均諭知易科罰
    金之折算標準，附此敘明。
四、如附表一所示內容之扣繳憑單，經被告子○○等十一人持向臺中市第十一信用合
    作社辦理貸款申請後，除影本留存於臺中市第十一信用合作社外，正本去向不明
    ，是該等扣繳憑單正本，既未扣案，顯已滅失，爰不再為沒收之諭知；至於扣繳
    憑單「影本」已因行使而非被告子○○等十一人所有，爰不諭知沒收；至於如附
    表二所示內容之服務證明書及在職證明書，業因行使交付予十一信申請貸款，不
    復屬被告子○○等十一人所有，惟其上各服務單位之印文、各負責人之印文、署
    押，均係偽造，不問屬於犯人與否，均應依刑法第二百十九條之規定宣告沒收。
    末者，如附表二所示內容之服務證明書及在職證明書上所蓋用之各服務單位及各
    負責人之印章，核屬「林先生」所偽造，被告就此部分既與「林先生」無共犯之
    關係，依從刑依附主刑之原則，自不得在本案諭知沒收，附此敘明。
五、至於其他起訴之被告，俟到案後，再行審結，附此敘明。
據上論斷，應依刑事訴訟法第二百九十九條第一項前段，刑法第二十八條、第二百十
六條、第二百十條、第二百十二條、第三百三十九條第一項、第五十五條、第二條第
一項前段、修正後刑法第四十一條第一項前段、刑法第七十四條第一款、第四十七條
、第二百十九條、罰金罰鍰提高標準條例第一條前段、第二條，判決如主文。
本案經檢察官楊朝嘉到庭執行職務。
中      華      民      國     九十     年     四     月      十七      日
                                    臺灣臺中地方法院刑事第一庭
                                          法  官   吳  進  發
右正本證明與原本無異。
如不服本判決，應於判決送達後十日內向本院提出上訴狀，上訴於臺灣高等法院臺中
分院( 須附繕本 )。
                                         書記官
中      華      民      國     九十     年     四     月      十九      日
附表一：（九十年訴字第二六二號）
┌──┬───┬───┬───┬─┬────┬───┬────┬────┐
│編號│所得人│給付  │扣繳  │年│申報單位│扣繳  │業務員  │行使日期│
│    │姓名  │總額  │稅額  │度│        │義務人│        │        │
├──┼───┼───┼───┼─┼────┼───┼────┼────┤
│  1 │子○○│568200│28410 │86│高笛貿易│徐永盛│洪金益  │870529  │
│    │即張鈺│      │      │  │有限公司│      │        │        │
│    │玫    │      │      │  │        │      │        │        │
├──┼───┼───┼───┼─┼────┼───┼────┼────┤
│  2 │酉○○│665600│39936 │86│天建企業│江欽泉│江銘章  │870529  │
│    │      │      │      │  │有限公司│      │        │        │
│    │      │      │      │  │        │      │        │        │
├──┼───┼───┼───┼─┼────┼───┼────┼────┤
│  3 │戊○○│542000│27100 │86│德上建設│陳銘淵│不詳之成│870529  │
│    │      │      │      │  │股份有限│      │年人    │        │
│    │      │      │      │  │公司    │      │        │        │
├──┼───┼───┼───┼─┼────┼───┼────┼────┤
│  4 │己○○│652570│39154 │86│益笙彩藝│鄭益勝│不詳之成│870529  │
│    │      │      │      │  │股份有限│      │年人    │        │
│    │      │      │      │  │公司    │      │        │        │
├──┼───┼───┼───┼─┼────┼───┼────┼────┤
│  5 │申○○│675200│33750 │86│天達實業│陳金木│丁○○  │870529  │
│    │      │      │      │  │有限公司│      │        │        │
├──┼───┼───┼───┼─┼────┼───┼────┼────┤
│  6 │未○○│833700│50022 │86│全益工業│吳素琴│盛芝傳  │870602  │
│    │      │      │      │  │社      │      │ │        │
├──┼───┼───┼───┼─┼────┼───┼────┼────┤
│  7 │宙○○│617300│24692 │86│秋櫻貿易│陳立民│洪金益  │870729  │
│    │      │      │      │  │有限公司│      │        │        │
├──┼───┼───┼───┼─┼────┼───┼────┼────┤
│  8 │寅○○│658420│39505 │86│瑞眾有限│林文龍│盛芝傳  │870729  │
│    │      │      │      │  │公司    │      │        │        │
│    │      │      │      │  │        │      │        │        │
├──┼───┼───┼───┼─┼────┼───┼────┼────┤
│  9 │辰○○│630130│30195 │86│德登企業│朱智民│築政霖  │870729  │
│    │      │      │      │  │有限公司│      │        │        │
├──┼───┼───┼───┼─┼────┼───┼────┼────┤
│ 10 │亥○○│645000│32250 │86│鴻運通信│林壽一│辛○○  │870729  │
│    │      │      │      │  │行      │      │        │        │
├──┼───┼───┼───┼─┼────┼───┼────┼────┤
│ 11 │壬○○│636568│28616 │86│丸品設計│張茂坤│洪明村  │870729  │
│    │      │      │      │  │工程股份│      │        │        │
│    │      │      │      │  │有限公司│      │        │        │
└──┴───┴───┴───┴─┴────┴───┴────┴────┘
  附表二：（九十年訴字第二六二號）
┌─┬───┬──┬────┬───┬────┬────────────┐
│編│在職人│所任│服務單位│負責人│證明日期│備註                    │
│號│姓名  │職位│        │      │        │                        │
├─┼───┼──┼────┼───┼────┼────────────┤
│1 │子○○│行政│高笛貿易│徐永盛│87.05.26│在職証明書一份          │
│  │      │組長│有限公司│      │        │                        │
├─┼───┼──┼────┼───┼────┼────────────┤
│2 │酉○○│課長│天建企業│江欽泉│87.05.12│在職証明書及服務證明書各│
│  │      │    │有限公司│      │87.05.13│一份                    │
│  │      │    │        │      │        │                        │
├─┼───┼──┼────┼───┼────┼────────────┤
│3 │戊○○│主任│德上建設│陳銘淵│87.05.25│在職証明書一份          │
│  │      │    │股份有限│      │        │                        │
│  │      │    │公司    │      │        │                        │
├─┼───┼──┼────┼───┼────┼────────────┤
│4 │己○○│組長│益笙彩藝│鄭益勝│87.05.25│服務證明書一份          │
│  │      │    │股份有限│      │        │                        │
│  │      │    │公司    │      │        │                        │
├─┼───┼──┼────┼───┼────┼────────────┤
│5 │申○○│經理│天達實業│陳金木│87.05.26│天達服務證明書一份      │
│  │      │    │有限公司│      │        │                        │
├─┼───┼──┼────┼───┼────┼────────────┤
│6 │未○○│經理│全益工業│吳素琴│87.05.25│服務証明書二份          │
│  │      │    │社      │      │        │                        │
├─┼───┼──┼────┼───┼────┼────────────┤
│7 │宙○○│組長│秋櫻貿易│陳立民│87.07.15│服務証明書及在職證明書各│
│  │      │    │有限公司│      │        │一份                    │
├─┼───┼──┼────┼───┼────┼────────────┤
│8 │寅○○│組長│瑞眾有限│林文龍│87.07.20│在職証明書一份          │
│  │      │    │公司    │      │        │                        │
├─┼───┼──┼────┼───┼────┼────────────┤
│9 │辰○○│主任│德登企業│朱智民│87.07.20│在職証明書一份          │
│  │      │    │有限公司│      │        │                        │
├─┼───┼──┼────┼───┼────┼────────────┤
│10│亥○○│業務│鴻運通信│林壽一│87.07.20│服務証明書及在識證明書各│
│  │      │員  │行      │      │        │一份                    │
│  │      │    │        │      │        │                        │
├─┼───┼──┼────┼───┼────┼────────────┤
│11│壬○○│主任│丸品設計│張茂坤│87.07.04│在職証明書及服務證明書各│
│  │      │    │工程股份│      │        │一份                    │
│  │      │    │有限公司│      │        │                        │
└─┴───┴──┴────┴───┴────┴────────────┘}


司法院資訊處製作；財團法人民間司法改革基金會備份。
